臺灣宜蘭地方法院刑事判決　　　　　　　　 94年度訴字第5號
公　訴　人　臺灣宜蘭地方法院檢察署檢察官
被　　　告　甲○○　男　44歲.
指定辯護人　本院公設辯護人乙○○
上列被告因偽造貨幣案件，經檢察官提起公訴（93年度偵字第31
89號），本院判決如下：
    主  文
甲○○意圖供行使之用，而收集偽造之通用紙幣，累犯，處有期
徒刑參年肆月。扣案如附表偽造之新臺幣壹仟元紙幣玖張均沒收
。
    事  實
一、甲○○曾因強盜案件，經最高法院於民國86年12月26日判處
    有期徒刑3 年2 月確定，於88年8 月6 日假釋出監，刑期至
    90年3 月14日縮刑期滿執行完畢。竟仍不知悔改，意圖供行
    使之用，明知於91年1 月左右某日，在宜蘭縣壯圍鄉某處，
    以新臺幣（下同）5,000 元代價，向真實姓名年籍不詳綽號
    為「阿修」之成年男子所購得包括附表所示之9 張面額一千
    元之紙幣共20張為偽鈔，竟予收集之，嗣後陸續丟棄品質較
    差之11張偽鈔，並隨身攜帶附表所示之9張偽鈔。迨於92年1
    2月12日下午12時40分許，在臺北縣永和市○○街84號地下
    停車場出入口處，因另案通緝中為警逮捕時，在其身上搜獲
    如附表所示之9張偽鈔，因而查悉上情。
二、案經臺北縣政府警察局瑞芳分局報告臺灣板橋地方法院檢察
    署檢察官呈請臺灣高等法院檢察署檢察長核轉臺灣宜蘭地方
    法院檢察署檢察官偵查起訴。
    理    由
一、訊據被告甲○○對於其在上揭時、地購買意圖供行使用之用
    之偽鈔，並予收集等犯罪事實供承不諱，核與其在檢察官偵
    查初訊時所自白之內容亦大致相符。且有如附表所示之紙幣
    偽鈔9張扣案可佐，而扣案之一千元偽鈔9張，經送請中央印
    製廠鑑定結果，認該批紙幣均係以彩色噴墨方式仿印，無凹
    版印紋凸起效果；紙張非鈔券紙；以螢光墨仿紙張螢光纖維
    絲，水印以灰色墨在紙張正面仿製；安全線以灰色墨仿造，
    另以燙印箔膜（含面額數字）仿鈔券正面五段裸露部分；左
    下角面額數字以燙印箔，均係偽鈔，有該廠93年11月23 日
    中印發字第0930005558號函1件在卷可稽（見臺灣宜蘭地方
    法院檢察署偵查卷第24頁）。綜上，事證明確，被告犯行堪
    以認定。
二、核被告意圖供行使之用，以5,000元代價購得面額一千元偽
    鈔20張，而予收集之，嗣後陸續丟棄品質較差之11張偽鈔，
    並隨身攜帶附表所示之9張偽鈔之犯行，係觸犯刑法第196條
    第 1項前段之意圖供行使之用而收集偽造之通用紙幣罪。又
    查，被告曾因強盜案件，經最高法院於86年12月26日判處有
    期徒刑3年2月確定，於 88年8月6日假釋出監，刑期至90年3
    月14日縮刑期滿執行完畢等情，有臺灣高等法院被告前案紀
    錄表1份在卷可稽，其於有期徒刑執行完畢後，5年內再犯本
    件最重本刑為有期徒刑以上之罪，為累犯，應依刑法第47條
    之規定，加重其刑。再查，本件係於92年12月12日下午12時
    40分許，在臺北縣永和市○○街84號地下停車場出入口處，
    因被告另案通緝中為警逮捕時，在其身上搜獲如附表所示之
    9張紙幣，當時被告並無主動表明為偽鈔，至製作筆錄時被
    告已經承認係屬偽鈔等情，業據證人即查獲警員丙○○於本
    院審理時證述甚明。再參之，證人丙○○另證以：「（問：
    如何發現偽鈔？）可能是我同事發現的，當時從查獲開始就
    由我負責看管被告及製作筆錄，查獲的贓証物是由我同事保
    管，我同事如何發現偽鈔我不清楚，我當時是在一個小房間
    內看管被告，出房間後同事就說有偽鈔，桌上擺著查獲的安
    非他命及偽鈔。」等語，依證人丙○○所證，伊自始負責看
    管被告，渠2人並與查獲之贓證物隔離2處，而被告於查獲迨
    至製作筆錄前均未曾向證人丙○○主動表明警方所搜得之紙
    幣係偽鈔，待渠等出了房間其他警員即表示有偽鈔，警員即
    已知悉，則本案被告並不符合刑法第62條前段之自首要件，
    辯護人請求依前開規定，減輕其刑，尚屬誤會。爰審酌被告
    有強盜、殺人未遂、妨害自由等前科，此有臺灣高等法院被
    告前案紀錄表1件在卷可稽，素行不良、倘被告將其收集之
    偽造紙幣流通於市，將破壞金融交易秩序甚鉅，惟被告持有
    之偽鈔張數不多，亦尚未流通於市面、犯後坦白犯行，態度
    尚稱良好等其他一切情狀，量處如主文所示之刑。另扣案如
    附表所示之一千元偽鈔9張業經鑑定確屬偽造，已如前述，
    無論屬於犯人與否，應依刑法第200條之規定宣告沒收。
四、末查，被告於審理時另自白，其於93年3、4月另外有用偽鈔
    買毒品，用8000元買了32張，已用罄等語。惟此部分之犯行
    ，除被告之自白外，別無其他補強證據足以佐證，應屬犯罪
    不能證明，且未在檢察官起訴或併案範圍內，自無再諭知論
    罪之必要，併此敘明。
據上論斷，應依刑事訴訟法第299條第1項前段，刑法第196條第1
項、第47條、第200條，罰金罰鍰提高標準條例第1條前段，判決
如主文。
本案經檢察官陳嘉瑜到庭執行職務
中　　華　　民　　國　　94　　年　　4　　月　　13　　日
                  刑事第四庭審判長  法  官  林惠玲
                                    法  官  劉家祥
                                    法  官  郭淑珍
以上正本證明與原本無異。
如不服本判決，應於判決送達後10日內向本院提出上訴狀（應抄
附繕本）。
                                    書記官  林秀麗
中　　華　　民　　國　　94　　年　　4 　　月　　13　　日
附表:
   偽造新版新臺幣一千元紙幣
    紙幣編號            張數
一、LX596769EU          1張
二、EM757656EU          1張
三、LX579659EU          2張
四、LX757616EU          1張
五、LX657699EU          1張
六、EM767615EU          1張
七、LX755676EU          2張
附錄法條：
中華民國刑法第196條第1項
行使偽造、變造之通用貨幣、紙幣、銀行券，或意圖供行使之用
而收集或交付於人者，處三年以上十年以下有期徒刑，得併科5
000元以下罰金。
